臺灣高雄地方法院刑事判決
110年度訴字第843號
公  訴  人  臺灣高雄地方檢察署檢察官  
被      告  曾子民




            王浚霖


上列被告因傷害案件，經檢察官提起公訴（110年度偵字第17041
號），本院判決如下：
    主  文
本件公訴不受理。
    理  由
一、公訴意旨如附件所載。
二、按告訴乃論之罪，告訴人於第一審辯論終結前，得撤回其告
    訴；又告訴經撤回者，法院應諭知不受理之判決，刑事訴訟
    法第238條第1項，及第303條第3款定有明文。
三、本件被告曾子民、王浚霖因傷害案件，經檢察官提起公訴，
    認被告曾子民、王浚霖均係犯刑法第277條第1項之傷害罪，
    依同法第287 條前段之規定，均須告訴乃論。茲據告訴人王
    浚霖、曾子民均具狀聲請撤回其等分別對曾子民、王浚霖之
    傷害告訴，揆諸前開說明，爰不經言詞辯論，逕為諭知不受
    理之判決。
據上論斷，應依刑事訴訟法第303條第3款、第307 條，判決如主
文。
中　　華　　民　　國　　111 　年　　6 　　月　　20　　日
                  刑事第一庭  審判長法　官  莊珮君
　　　　　　　　　                  法  官  賴建旭
　　　　　　　　　                  法  官  侯弘偉
以上正本證明與原本無異。
如不服本判決應於收受送達後20日內向本院提出上訴書狀，並應
敘述具體理由；如未敘述上訴理由者，應於上訴期間屆滿後20日
內向本院補提理由書（均須按他造當事人之人數附繕本）「切勿
逕送上級法院」。
因疫情而遲誤不變期間，得向法院聲請回復原狀。
中　　華　　民　　國　　111 　年　　6 　　月　　20　　日
                                    書記官  劉冠宏
附件：　　　　　　　　　　　　　　　　　 
臺灣高雄地方檢察署檢察官起訴書
                                    110年度偵字第17041號
　　被　　　告　曾毓文　男　29歲（民國00年0月00日生）
　　　　　　　　　　　　住高雄市○○區○○街000號
　　　　　　　　　　　　居高雄市○○區○○街00號4樓之2
　　　　　　　　　　　　國民身分證統一編號：Z000000000號
　　　　　　　　王浚霖　男　29歲（民國00年0月0日生）
　　　　　　　　　　　　住高雄市○○區○○街000號
　　　　　　　　　　　　國民身分證統一編號：Z000000000號
上列被告因傷害案件，業經偵查終結，認應提起公訴，茲敘述犯
罪事實及證據並所犯法條如下：
　　　　犯罪事實
一、曾毓文係址設高雄市○○區○○路000號「阿大吐司鼎中店」之
    員工，王浚霖則係外送員。曾毓文與王浚霖於民國110年7月
    29日23時許，在上開吐司店前，因取餐事宜發生爭執，曾毓
    文、王浚霖分別基於傷害犯意，王浚霖先持防身用鋁製手電
    筒毆打曾毓文，2人再徒手互毆，致曾毓文受有左側胸壁挫
    傷與擦傷、頭部挫傷與擦傷、左耳擦傷、頸部挫傷與擦傷、
    左側肩膀挫傷、左側上肢挫傷等傷害，致王浚霖受有右手、
    胸部擦挫傷等傷害。嗣經王浚霖、曾毓文分別報警處理後，
    並扣得上開手電筒，始知上情。
二、案經王浚霖、曾毓文訴由高雄市政府警察局三民第二分局報
    告偵辦。
　　　　證據並所犯法條
一、證據清單及待證事實
編號 證據清單　　　　　　　 待證事實　　　　　　　　 1 被告曾毓文於警詢、偵查中之供述 告訴人兼被告2人發生爭執後，雙方互相毆打之事實。 2 被告王浚霖於警詢、偵查中之供述 同上。 3 證人即在場之汪涵堉於警詢之證述 被告王浚霖先持棍子毆打被告曾毓文腹部，被告曾毓文即徒手反擊，後雙方扭打之事實。 4 高雄市立聯合醫院診斷證明書1紙 告訴人曾毓文受有如犯罪事實欄所載傷勢之事實。 5 廣和骨科外科診所診斷證明書1紙 告訴人王浚霖受有如犯罪事實欄所載傷勢之事實。  6 扣押筆錄、扣押物品目錄表、收據各1份、扣案手電筒照片1張 被告王浚霖持有上開手電筒之事實。  7 監視錄影翻拍照片4張、本署檢察事務官勘驗報告1份、監視錄影光碟1片 被告2人於上開實地發生肢體衝突之事實。 
二、核被告曾毓文、王浚霖所為，係犯刑法第277條第1項傷害罪
    嫌。至扣案之上開手電筒，為被告所有供其犯罪所用之物，
    請依刑法第38條第1項第2款之規定沒收。
三、依刑事訴訟法第251條第1項提起公訴。
　　此　　致
臺灣高雄地方法院
中　　華　　民　　國　 110　　年　　10　　月　　7 　　日
　　　　　　　　　　　　　　　檢  察  官  陳永盛
上正本證明與原本無異
中　　華　　民　　國　 110　　年　　10　　月　　15　　日
                              書  記  官  黃玉鳳 
參考法條：　　
中華民國刑法第277條
傷害人之身體或健康者，處 5 年以下有期徒刑、拘役或 50 萬
元以下罰金。
犯前項之罪，因而致人於死者，處無期徒刑或 7 年以上有期徒
刑；致重傷者，處 3 年以上 10 年以下有期徒刑。